臺灣嘉義地方法院刑事判決
110年度交簡上字第71號
上  訴  人  臺灣嘉義地方檢察署檢察官
被      告  蘇郁恩


上列上訴人因被告之過失傷害案件，不服本院中華民國110年7月
30日110年度嘉交簡字第646號第一審刑事簡易判決（起訴案號：
110年度調偵字第172號），提起上訴，本院管轄之第二審合議庭
判決如下：
    主  文
上訴駁回。
蘇郁恩緩刑貳年。
    事實及理由
一、本案經本院審理結果，認第一審判決以被告蘇郁恩犯刑法第
    284條前段之過失傷害罪，判處拘役20日，如易科罰金，以
    新臺幣1000元折算1日，認事用法並無不當，量刑亦稱妥適
    ，應予維持，爰依刑事訴訟法第373條之規定，均引用第一
    審判決書記載之事實、證據及理由（詳如附件）。
二、檢察官上訴意旨略以：被告為肇事主因，過失程度非輕，且
    拒與告訴人韓竣任和解，原審量刑過輕等語。
三、駁回上訴之理由：
  ㈠關於刑之量定，係實體法上賦予法院得為自由裁量之事項，
    倘未有逾越法律所規定之範圍，或濫用其權限，即不得任意
    指摘為違法，以為上訴之理由（最高法院75年台上字第7033
    號判例意旨可資參照）。
  ㈡原審衡酌被告因迴車不當為肇事主因之過失程度，告訴人則
    亦有過失(肇事次因)，告訴人因此所受之傷勢情況，被告於
    本件過程也有受傷之情狀；被告犯後坦承犯行，並有意願賠
    償告訴人，但因雙方就賠償金額尚有落差，致未能成立調解
    之犯後態度；被告於本院自述未婚、無子女、現為大學在校
    生(升大二)、告訴人則為被告大學同科系的學長、就學期間
    在外租屋居住、寒暑假則返家與家人同住、身體狀況尚可之
    家庭生活狀況，及其無前科之素行等一切情狀，依法量處被
    告拘役20日，並諭知易科罰金之折算標準。其認事用法均無
    違誤，量刑尚未逾越法定刑之標準，亦無顯然悖於比例原則
    或失衡之違誤，核屬妥適。檢察官上訴請求從重量刑，即無
    理由，應予駁回。
四、被告未曾因故意犯罪受有期徒刑以上刑之宣告，有臺灣高等
    法院被告前案紀錄表附卷可按。被告於原審判決後已與告訴
    人和解，告訴人表示不追究被告之責任等情，有本院公務電
    話紀錄在卷可證。本院審酌被告因一時疏忽，致罹刑章，犯
    後始終坦承犯行，嗣與告訴人和解成立，積極彌補告訴人之
    損失，顯見其已有悔意，諒其經此偵審程序，應知警惕，而
    無再犯之虞，前開所宣告之刑以暫不執行為適當，爰依刑法
    第74條第1項第1款之規定，宣告緩刑2年，以啟自新。
五、被告經合法傳喚，無正當理由未於審判期日到庭，爰不待其
    陳述，由檢察官一造辯論而為判決。　　　
據上論斷，應依刑事訴訟法第455條之1第1項、第3項、第368條
、第371條、第373條，判決如主文。
本案經檢察官陳昭廷提起公訴，檢察官陳昱奉到庭執行職務。
中　　華　　民　　國　　110 　年　　10　　月　　29　　日
                  刑事第四庭  審判長法  官  陳仁智
                                    法  官  簡仲頤
                                    法  官  康敏郎
上列正本證明與原本無異。
本件不得上訴。
中　　華　　民　　國　　110 　年　　10　　月　　29　　日
                                    書記官　陳佾澧
附件
臺灣嘉義地方法院刑事簡易判決
110年度嘉交簡字第646號
公  訴  人  臺灣嘉義地方檢察署檢察官
被      告  蘇郁恩
上列被告因過失傷害案件，經檢察官提起公訴（110年度調偵字
第172號），因被告於準備程序中自白犯罪(110年度交易字第190
號)，本院認宜依簡易判決處刑，爰不經通常審判程序，逕以簡
易判決處刑如下：
    主  文
蘇郁恩犯過失傷害罪，處拘役貳拾日，如易科罰金，以新臺幣壹
仟元折算壹日。
    犯 罪 事 實 及 理 由
一、犯罪事實：
　　蘇郁恩於民國109年10月7日上午1時10分許，駕駛2GM－565號
    普通重型機車，沿嘉義縣大林鎮嘉104-2線鄉道由東往西行
    駛時，途經該路段2公里處時，應注意迴車前，應暫停並顯
    示左轉燈光或手勢，看清無來往車輛，始得迴轉，並應注意
    保持兩車並行之安全間隔，而依當時天候晴、夜間有照明、
    路面鋪裝柏油、乾燥且無缺陷、無障礙物、視距良好等情形
    ，並無不能注意之情事，竟疏未注意及此，為撿拾掉落的毛
    巾，貿然向左迴轉時，適同向在後由韓竣任騎駛並附載林柏
    均之車號000─7925號普通重型機車駛至，亦疏未注意車前狀
    況，見狀避煞不及，而撞擊蘇郁恩機車最後車尾，造成雙方
    均人車倒地受傷，韓竣任送醫救治後，經診斷受有「頭部外
    傷併臉部擦傷、右耳後表淺性撕裂傷及肢體多處擦傷」等傷
    害，並訴警究辦。
二、證據名稱：
  ㈠被告蘇郁恩於警詢、偵查中之供述及本院準備程序時之自白
    。
  ㈡告訴人韓竣任於警詢及偵查中之陳述。
  ㈢目擊證人林柏均於警詢中之證述。
　㈣道路交通事故現場圖、道路交通事故調查報告表㈠、㈡、佛教
    慈濟醫療財團法人大林慈濟醫院出具之醫療診斷證明書、交
    通部公路總局嘉義區監理所嘉雲區車輛行車事故鑑定會鑑定
    意見書、告訴人受傷照片各1份及現場照片18張。
三、論罪科刑：
　㈠核被告所為，係犯刑法第284條前段之過失傷害罪。
　㈡被告於車禍發生後，報案人或勤指中心未報明肇事人資料，
    處理人員前往現場處理時，肇事人在場，並當場承認為肇事
    人一節，有卷附嘉義縣警察局民雄分局大林分駐所道路交通
    事故肇事人自首情形紀錄表1份附卷可稽(見警卷第36頁)，
    核與自首之要件相合，故依刑法第62條前段，減輕其刑。
　㈢爰以行為人之責任為基礎，依被告之陳述、戶籍資料及前案
    紀錄等，審酌被告因迴車不當為肇事主因之過失程度，告訴
    人則亦有過失(肇事次因)，告訴人因此所受之傷勢情況，被
    告於本件過程也有受傷之情狀；被告犯後坦承犯行，並有意
    願賠償告訴人，但因雙方就賠償金額尚有落差，致未能成立
    調解之犯後態度；被告於本院自述未婚、無子女、現為大學
    在校生(升大二)、告訴人則為被告大學同科系的學長、就學
    期間在外租屋居住、寒暑假則返家與家人同住、身體狀況尚
    可之家庭生活狀況，及其無前科之素行等一切情狀，量處如
    主文所示之刑，併諭知易科罰金之折算標準。
四、依刑事訴訟法第449條第2項、第454條第1項，刑法第284條
    第前段、第62條前段、第41條第1項前段，刑法施行法第1條
    之1第1項，逕以簡易判決處如主文所示之刑。
五、如對本判決上訴，應於本判決送達後20日內向本院提出上訴
    狀(須附繕本)。
本案經檢察官陳昭廷提起公訴，檢察官林俊良到庭執行職務。
中　　華　　民　　國　　110 　年　　7 　　月　　30　　日
　　　　　　　　    　嘉義簡易庭法　官　周欣怡
上列正本證明與原本無異。
如不服本判決，應於判決送達後20日內向本院提出上訴狀（應附
繕本）。告訴人或被害人如對於本判決不服者，應具備理由請求
檢察官上訴，其上訴期間之計算係以檢察官收受判決正本之日期
為準。
中　　華　　民　　國　　110 　年　　7 　　月　　30　　日
　　　　　　　　　　　　        書記官　賴心瑜
附錄本判決論罪之法條：
中華民國刑法第284條
因過失傷害人者，處1年以下有期徒刑、拘役或10萬元以下罰金
；致重傷者，處3年以下有期徒刑、拘役或30萬元以下罰金。